臺中高等行政法院裁定
　　　　　　　　　　　　　　　　　　 94年度訴字第00295號
原　　　告　甲○○
訴訟代理人　丙○○會計師
　　　　　　丁○○會計師
被　　　告　財政部臺灣省中區國稅局
代　表　人　乙○○
訴訟代理人　己○○
　　　　　　戊○○
上列當事人間因贈與稅事件，原告不服財政部中華民國94年4月2
2日台財訴字第0940019760號訴願決定（案號：第00000000號）
，提起行政訴訟，本裁定決如下︰
    主　文
原告之訴駁回。
訴訟費用由原告負擔。
    理　由
一、按行政訴訟法第4條第1項規定：人民因中央或地方機關之違
    法行政處分，認為損害其權利或法律上之利益，經依訴願法
    提起訴願而不服其決定者，得向高等行政法院提起撤銷訴訟
    。而此所謂行政處分，依訴願法第3條第1項規定係指中央或
    地方機關就公法上具體事件所為之決定或其他公權力措施而
    對外直接發生法律效果之單方行政行為而言。
二、本件原告因贈與稅事件不服被告民國（下同）93年11月11日
    中區國稅沙鹿一字第0930040713號函，提起訴願。經查該函
    係本件原告因滯欠89年度贈與稅本稅2筆分別為新台幣（下
    同）2,283,725元、3,689,809元及罰鍰2,283,700元，經被
    告所屬沙鹿稽徵所移請法務部行政執行署台中行政執行處強
    制執行，原告於93年11月1日提出異議，稱其未曾接獲繳稅
    之通知文件，案經被告所屬沙鹿稽徵所於93年11月11日以中
    區國稅沙鹿一字第0930040713號函復略以：「主旨：台端申
    請就89年度贈與稅本稅暨罰鍰予以重新發單乙案，因已於上
    開繳納期間前合法送達，無法重新發單，仍請儘速繳納，請
    查照。說明‧‧‧二、查台端89年度應納贈與稅及罰鍰，本
    所分別於92年10月24日及同年11月6日送達，收件人為茂翔
    實業股份有限公司之職員喬勝源，另於93年5月24日下午15
    時30分派員至茂翔實業股份有限公司及喬喬食品公司位於沙
    鹿鎮○○路107號6樓辦公室，就上開送達之繳款書由喬君收
    件乙事，詢據喬君稱：有關台端之信件均由其本人收取再交
    喬喬食品公司僱用之會計小姐蔡雅玲君轉交。並就詢問事項
    予以記錄由收件人喬君及蔡君簽名蓋章在案。」係該所就原
    告應納89年度贈與稅、罰鍰繳款書暨處分書已合法送達之事
    實敘述，尚不對外發生准駁之法律上效果，即難謂其屬行政
    處分性質。訴願決定以上開函非屬行政處分，不予受理，並
    無不合，原告提起行政訴訟，顯非合法，應予駁回。至原告
    稱被告就該稅單送達不合法，應重新合法送達乙節，查本件
    原告應納89年度贈與稅、罰鍰繳款書暨處分書，經被告所屬
    沙鹿稽徵所郵寄原告之住所即沙鹿鎮○○里○鄰○○街66號
    之35，業經台中港郵局分別於92年10月24日及同年11月6日
    送達，掛號回執蓋有茂翔公司之橡皮章（地址為沙鹿鎮○○
    路107號6樓），簽收人為該公司職員喬勝源，而被告所屬沙
    鹿稽徵所另於93年5月24日下午15時30分派員至茂翔公司位
    於沙鹿鎮○○路107號6樓辦公室，就上開送達之繳款書由喬
    勝源收件乙事，詢問喬勝源稱：有關原告之信件均由其本人
    收取，再轉交喬喬公司之會計小姐蔡雅玲，蔡雅玲亦稱有關
    原告之信件，確實先由茂翔公司聘雇之職員喬勝源代為收件
    ，再由其轉交原告等情，有喬勝源及蔡雅玲談話記錄附於原
    處分卷可稽（見原處分卷第136頁至第138頁），原告之女陳
    怡君及原告分別於93年4月30日、93年5月7日在法務部行政
    執行署台中行政執行處所製作就其收受繳款書過程係由上開
    兩家公司之職員轉交原告之女陳怡君再轉知原告云云，亦僅
    避重就輕之詞，系爭繳款書已於開徵繳納期間前合法送達，
    堪信為真實，原告主張未合法送達並非可採。再本件既經不
    合法駁回，其實體上之事項即無審酌必要，併予敘明。
三、依行政訴訟法第107條第1項第10款、第104條、民事訴訟法
    第95條、第78條，裁定如主文。
中　　華　　民　　國　　94　　年　　11　　月　　24　　日
                  第二庭審判長法  官　王　茂　修
                              法  官　林  金  本
                              法  官　莊　金　昌
以上正本證明與原本無異。
如不服本裁定，應於裁定送達後10日內以書狀敘明理由，經本院
向最高行政法院提起抗告（須依對造人數附具繕本）；並應預繳
送達用雙掛號郵票390元（34元及5元郵票各10份)。
中　　華　　民　　國　　94　　年　　11　　月　　24　　日
　　　　　　　　　　　　　　　書記官　邱  吉  雄
